【裁判字號】    95,易,2084
【裁判日期】    951229
【裁判案由】    毒品危害防制條例
【裁判全文】
臺灣板橋地方法院刑事判決              95年度易字第2084號
公  訴  人  臺灣板橋地方法院檢察署檢察官
被      告  甲○○
                    （另案於臺灣臺北監獄臺北分監執行中）
上列被告因違反毒品危害防制條例案件，經檢察官提起公訴（95
年度毒偵字第6646號），本院合議庭裁定依簡式審判程序審理，
本院判決如下：
    主  文
甲○○施用第二級毒品，累犯，處有期徒刑月，如易科罰金，
以新臺幣壹仟元折算壹日。
扣案毒品安非他命壹包（淨重壹點陸陸公克）沒收銷燬之。
    事  實
一、甲○○前因施用毒品案件，經本院以87年度毒聲字第3315號
    裁定送勒戒處所觀察勒戒後，認無繼續施用毒品之傾向，於
    民國87年7 月29日釋放出所，並由臺灣板橋地方法院檢察署
    檢察官於同日以87年度偵字第14073 號為不起訴處分確定；
    嗣又因施用毒品案件，經本院裁定送戒治處所強制戒治，於
    93年1 月9 日因法律修正而出所，並經本院於92年11月10日
    以92年度訴字第2131號判決分別判處有期徒刑十月、五月，
    定應執行刑有期徒刑一年二月確定，於94年10月9 日因縮刑
    期滿執行完畢（於本件構成累犯）。詎其仍不知悔改，復基
    於施用第二級毒品之單一犯意，於95年7 月13日、14日，在
    臺北縣中和市○○街114 巷7 弄12之2 號3 樓住處，接續施
    用第二級毒品安非他命。嗣於95年7 月14日13時許，在臺北
    縣新莊市○○街81巷口為警查獲，並當場扣得安非他命1 包
    （淨重1.66公克）。
二、案經臺北縣政府警察局新莊分局報告臺灣板橋地方法院檢察
    署檢察官偵查起訴。
    理  由
一、訊據被告甲○○對於上揭犯罪事實均坦承不諱。再被告為警
    方於事實欄所載時地查獲後，採尿送驗結果，其尿液呈安非
    他命類陽性反應等情，此有臺灣檢驗科技股份有限公司出具
    之濫用藥物尿液檢驗報告附卷可稽（見95年度毒偵字第4971
    號偵查卷第51頁）。此外，復有如毒品安非他命一包（淨重
    1.66公克）扣案足資佐證。而上開扣案之顆粒經鑑驗結果，
    確係安非他命，淨重亦如上述等情，亦有臺北縣政府警察局
    新莊分局查獲煙毒鑑定證明一紙在卷可稽（見95年度毒偵字
    第4971號偵查卷第23頁）。參以，被告前因施用毒品案件，
    經本院以87年度毒聲字第3315號裁定送勒戒處所觀察勒戒後
    ，認無繼續施用毒品之傾向，於87年7 月29日釋放出所，並
    由臺灣板橋地方法院檢察署檢察官於同日以87年度偵字第14
    073 號為不起訴處分確定；嗣又因施用毒品案件，經本院裁
    定送戒治處所強制戒治，於93年1 月9 日因法律修正而出所
    ，並經本院於92年11月10日以92年度訴字第2131號判決分別
    判處有期徒刑十月、五月，定應執行刑有期徒刑一年二月確
    定，於94年10月9 日因縮刑期滿執行完畢等情，復有臺灣高
    等法院被告前案紀錄表一件在卷足參。事證明確，被告犯行
    堪以認定，應予依法論科。
二、查安非他命係屬於毒品危害防制條例第2 條第2 項第2 款所
    列之第二級毒品，故核被告所為，係犯毒品危害防制條例第
    10條第2 項之施用第二級毒品罪。又被告施用安非他命前後
    非法持有安非他命之低度行為，應為施用之高度行為所吸收
    ，應僅論以施用之高度行為。查刑法第56條連續犯之規定，
    業於94年1 月7 日修正公布刪除，並於95年7 月1 日施行，
    其立法理由表示宜擴張接續犯之觀念，本院認為被告施用安
    非他命之犯行，其施用之時間極為密集，數行為於密切接近
    之時地，且施用毒品之行為本具有成癮性，極難戒絕，具有
    反覆施用之性質，其行為之獨立性極為薄弱，客觀上無法將
    其各次施用毒品之行為獨立成罪，是以在刑法評價上，應以
    數個反覆行為視為包括一行為予以評價，較為合理，故被告
    先後多次施用安非他命之行為，應屬於接續犯之包括一罪。
    至起訴書雖僅就95年7 月14日有施用第二級毒品犯行起訴，
    惟其餘犯行因與已起訴部分為實質上一罪之接續犯關係，為
    起訴效力所及，應併予審究，併此敘明。查被告前因施用毒
    品案件，經本院以87年度毒聲字第3315號裁定送勒戒處所觀
    察勒戒後，認無繼續施用毒品之傾向，於87年7 月29日釋放
    出所，並由臺灣板橋地方法院檢察署檢察官於同日以87年度
    偵字第14073 號為不起訴處分確定；嗣又因施用毒品案件，
    經本院裁定送戒治處所強制戒治，於93年1 月9 日因法律修
    正而出所，並經本院於92年11月10日以92年度訴字第2131號
    判決分別判處有期徒刑十月、五月，定應執行刑有期徒刑一
    年二月確定，於94年10月9 日因縮刑期滿執行完畢，其於五
    年以內再故意犯本件有期徒刑以上之罪，應依刑法第47條，
    論以累犯，並依法加重其刑。爰審酌被告素行不佳，有施用
    毒品前科如前，其再度違反禁令，非法施用足以導致精神障
    礙及生命危險之毒品，危害身心甚鉅，且施用毒品後可能做
    出對於他人或社會有危害之衝動行為，惟被告犯罪後坦承犯
    行，甚有悔意，態度尚佳，且被告具體請求本院判處如主文
    所示之刑度等一切情狀，量處被告如主文所示之刑，並諭知
    如易科罰金之折算標準，以資懲儆。
三、扣案之毒品安非他命一包（淨重1.66公克），應依毒品危害
    防制條例第18條第1 項前段之規定，不問屬於犯人與否，就
    上開毒品均應宣告沒收銷燬之。
四、末按「除被告所犯為死刑、無期徒刑、最輕本刑為三年以上
    有期徒刑之罪或高等法院管轄第一審案件者外，於前條第一
    項程序進行中，被告先就被訴事實為有罪之陳述時，審判長
    得告知被告簡式審判程序之旨，並聽取當事人、代理人、辯
    護人及輔佐人之意見後，裁定進行簡式審判程序。」刑事訴
    訟法第273 條之1 第1 項定有明文。查本件被告所犯上開施
    用毒品之罪，非最輕本刑為三年以上有期徒刑之罪，且被告
    於本院95年12月8 日準備程序與審判程序進行中，復就被訴
    之事實為有罪之陳述，經告知被告簡式審判程序之旨，被告
    及公訴人對於本件改依簡式審判程序審理亦均表示無意見，
    本院即依前揭刑事訴訟法規定，裁定本件進行簡式審判程序
    ，末此敘明。
據上論斷，應依刑事訴訟法第299 條第1 項前段、第273 條之1
第1 項，毒品危害防制條例第10條第2 項、第18條第1 項前段，
刑法第11條、第47條、第41條第1 項前段，判決如主文。
本案經檢察官王聖涵到庭執行職務。
中    華    民    國    95    年    12    月    29    日
                  刑事第十九庭  法  官  許必奇
以上正本證明與原本無異。
如不服本判決，應於判決送達後10日內，向本院提出上訴狀。
                                書記官  金和國
中    華    民    國    95    年    12    月    29    日
附錄：
毒品危害防制條例第10條：
施用第一級毒品者，處 6 月以上 5 年以下有期徒刑。
施用第二級毒品者，處 3 年以下有期徒刑。


司法院資訊處製作；財團法人民間司法改革基金會備份。
